# 金融工具、收入、租赁准则修订分析

提问人：沉默羔羊 时间：2018-08-22 10:31:47
请教一下楼主，对于新的租赁准则，承租将资产使用权确认为资产，后续折旧。如果在同一集团内存在租赁，那不是还要涉及到资产的抵消？

回答人：chenyiwei
是。而且因为在新租赁准则下双方的会计处理模型不对称，可能抵销时还会遇到一些复杂问题。